【裁判字號】    98,訴,2514
【裁判日期】    981229
【裁判案由】    毒品危害防制條例
【裁判全文】
臺灣板橋地方法院刑事判決              98年度訴字第2514號
公  訴  人  臺灣板橋地方法院檢察署檢察官
被      告  乙○○
選任辯護人  楊進銘律師
上列被告因違反毒品危害防制條例案件，經檢察官提起公訴（98
年度偵字第5798號、98年度毒偵字第2934號、第3439號），本院
判決如下：
    主  文
乙○○犯如附表所示之罪，各處如附表所示之宣告刑，應執行有
期徒刑貳年捌月。
    事  實
一、乙○○前因施用毒品案件，經本院以96年度毒聲字第291 號
    裁定送觀察、勒戒，認有繼續施用毒品之傾向，再以96 年
    度毒聲字第690 號裁定令入戒治處所施以強制戒治，於民國
    97年1 月14日執行強制戒治完畢，並由臺灣板橋地方法院檢
    察署檢察官以97年度戒毒偵字第32號為不起訴處分。詎猶不
    知悔改，先後為下列犯行：
  (一)乙○○明知丙○○有施用第一級毒品海洛因之習性，惟欠缺
    購毒管道，竟基於幫助施用海洛因之犯意，於97年11月9 日
    晚間6 時許，以其友人所有之0000000000號行動電話接聽丙○○之來電後，應允丙○○之請求，聯繫並偕同真實姓名年
    籍不詳之成年男子，前往臺北縣中和市○○街某處與丙○○
    見面，由該成年男子以新臺幣（下同）1,000 元之價格，交
    付海洛因1 包（實際重量不詳，惟未逾1 公克）予丙○○，
    乙○○即以此等方式幫助丙○○施用海洛因。
  (二)乙○○明知甲○○有施用第二級毒品甲基安非他命之習性，
    惟亦欠缺購毒管道，竟基於幫助施用甲基安非他命之犯意，
    於98年1 月8 日下午2 時許，接受甲○○之委託，出面聯繫
    真實姓名年籍不詳、約30餘歲之成年男子，由該男子前往臺
    北縣中和市○○路589 巷15號5 樓501 室甲○○住處樓下，
    以1,000 元之價格，交付甲基安非他命1 包（實際重量不詳
    ）予甲○○，而幫助甲○○施用甲基安非他命。
  (三)乙○○另起基於幫助施用甲基安非他命之犯意，於98年1 月
    12日某時，接獲甲○○委託丙○○（幫助甲○○施用甲基安
    非他命之犯行未據起訴）撥打之電話後，應允甲○○之請求
    ，聯繫1 位真實姓名年籍不詳、約50餘歲之成年男子，前往
    臺北縣中和市○○路、連城路交岔路口附近與丙○○會面，
    由該男子交付甲基安非他命1 包（實際重量不詳）予丙○○
    ，再由丙○○攜回臺北縣中和市○○路589 巷15號5 樓501
    室之住處供甲○○施用，乙○○即以此等方式幫助甲○○施
    用甲基安非他命。
  (四)乙○○於前次強制戒治執行完畢釋放後5 年內，基於施用甲
    基安非他命之犯意，於98年1 月18日某時，在臺北縣中和市
    ○○街54巷16弄7 號4 樓內，以將甲基安非他命放置於玻璃
    球（未扣案）內燒烤吸食其煙霧之方式，施用甲基安非他命
    1 次。
  (五)98年3 月4 日晚間某時，乙○○另起施用甲基安非他命之犯
    意，在臺北縣中和市○○路683 號友人住處，以同上方式，
    再施用甲基安非他命1次。
  (六)乙○○另基於施用海洛因之犯意，於98年3 月5 日下午2 時
    許為警採尿回溯26小時內之某時，在不詳地點，以不詳方式
    施用海洛因1次。
  (七)嗣經警申請獲准分別對乙○○使用之0000000000號、丙○○
    使用之0000000000號行動電話實施通訊監察，並於98年1 月
    20日下午5 時許，持搜索票前往臺北縣中和市○○路683 號
    2 樓執行搜索，經徵得乙○○同意採尿送驗，而循線查獲(一)
    至(四)所示犯行。又乙○○因另案遭發布通緝，於98年3 月5
    日下午1 時20分許，在臺北縣中和市○○路與板南路交岔路
    口為警逮捕，經徵得其同意採尿送驗，始查悉(五)、(六)部分之
    犯行。
二、案經臺北縣政府警察局新店分局、中和第一分局分別移送臺
    灣板橋地方法院檢察署檢察官偵查起訴。
    理  由
甲、證據能力方面：
一、有關證人丙○○、甲○○於偵查中供述之證據能力：證人丙○○、甲○○於98年3 月13日及同年4 月1 日檢察官訊問時
    ，均經檢察官告知具結之義務、偽證之處罰及得拒絕作證之
    事由，再命其等朗讀結文後具結，始為陳述之事實，有該日
    訊問筆錄及證人結文2 份在卷可稽（見98年度偵字第5798號
    偵查卷第141 頁至第145 頁、第246 頁至第250 頁），且被
    告乙○○及其辯護人並未提出證據以供審認其等證詞有何顯
    不可信之情況，依刑事訴訟法第159 條之1 第2 項之規定，
    證人丙○○、甲○○之偵查中證詞，自有證據能力（最高法
    院98年度臺上字第2904號判決參考）。至於證人丙○○、甲○○二人於警詢中之供述，被告及其辯護人業已爭執其證據
    能力，且其等有關曾向被告購買毒品之指述，因具有毒品交
    易買賣雙方之對向性關係，甚易嫁禍他人或期求供述上游以
    換取減刑而為虛偽陳述，尤應具有足以令人確信其陳述為真
    實之補強證據，始能據以為論罪之依據（最高法院97年度臺
    上字第1876判決意旨參考），惟觀諸全卷，並無任何證據足
    以證明此部分供述具有較可信之特別情況，自無從適用刑事
    訴訟法第159 條之3 之規定，而遽認證人丙○○、甲○○警
    詢之供述具有證據能力，附此敘明。
二、其餘本案判決所引用之被告以外之人於審判外之陳述，被告
    及其辯護人於本院98年9 月24日準備程序中，已陳稱：對證
    據能力沒有意見等語明確，迄本院言詞辯論終結前，復未就
    該等證據之證據能力聲明異議，顯然已經同意將之作為證據
    ，本院審酌此等證據並非違法取得，亦無證明力明顯過低之
    情形，是以依刑事訴訟法第159 條之5 之規定，亦均有證據
    能力。
乙、實體方面：
一、訊據被告坦承98年1 月18日、98年3 月4 日二次施用甲基安
    非他命之犯行不諱，亦承認曾為丙○○、甲○○聯絡真實姓
    名年籍不詳之藥頭等情在卷，惟矢口否認曾施用海洛因，亦
    否認交付海洛因或甲基安非他命予丙○○或甲○○，辯稱：
    伊不知何以98年3 月5 日之驗尿結果會呈現嗎啡陽性反應，
    只曾於97年11月22日帶同丙○○找藥頭買甲基安非他命云云
    。經查：
  (一)被告先後於98年1 月18日某時、98年3 月4 日晚間某時，分
    別在臺北縣中和市○○街54巷16弄7 號4 樓、臺北縣中和市
    ○○路683 號友人住處等地，均以將甲基安非他命放置於玻
    璃球內燒烤後吸食其煙霧之方式，施用甲基安非他命共2 次
    之事實，業據被告於本院準備程序、審理時均自白不諱，核
    與該2 次之驗尿結果相符，有臺灣檢驗科技股份有限公司出
    具之濫用藥物檢驗報告2 份、姓名及代碼對照表2 紙在卷可
    憑（見98年度偵字第5798號偵查卷第43頁、第83頁，98年度
    毒偵字第2934號偵查卷第6 頁、第7 頁），足認被告之自白
    與事實相符，其確有二次施用甲基安非他命之犯行，堪予認
    定。
  (二)再查，被告於98年3 月5 日下午2 時許經警採集其尿液送驗
    之結果，除有前揭所述之甲基安非他命陽性反應以外，另呈
    嗎啡陽性反應，業據臺灣檢驗科技股份有限公司98年3 月23
    日UL/2009/30313 號濫用藥物檢驗報告記載甚明。按海洛因
    係由嗎啡經化學合成之半人工合成品，其毒性倍於嗎啡，其
    施打或吸食後經人體代謝作用而分解成毒性較低之嗎啡，而
    於尿液中被檢測出，故吸食或施打海洛因者在尿液中均以嗎
    啡形態被檢測出，且其平均可檢出時限為26小時，此均為本
    院職務上已知之事項，並據行政院衛生署藥物食品檢驗局以
    81年9 月8 日藥檢壹字第8114885 號函示明確。被告於上開
    期日所採集之尿液檢體，既呈嗎啡陽性反應，且該結果係以
    氣相層析質譜儀法進行確認而得，已足排除偽陽性之情形，
    佐以現今吸毒者所施用之第一級毒品，多為海洛因之情節以
    觀，顯見被告於98年3 月5 日下午2 時許經警採尿前回溯26
    小時內之某時，確有施用海洛因之犯行無訛，被告空言否認
    施用海洛因云云，洵屬卸責之虛詞，要無可採。
  (三)證人丙○○於本院98年11月17日審理時，已具結證稱：伊於
    97年11月9日晚間6時許，撥打電話委請被告幫伊問問有無海
    洛因，伊前往被告位於臺北縣中和市○○街之住處等待，後
    來被告帶同1位男子前來，伊就向該男子購買1,000元之海洛
    因等語明確，並有與其所述相符之該日通訊監察譯文1份附
    卷可憑（見98年度偵字第5798號偵查卷第201頁），被告復
    自承：確與丙○○有如前揭監聽譯文所載之對話等情在卷（
    見同上偵查卷第187頁），足認被告對於丙○○確欲施用海
    洛因乙節，知之甚詳，其竟仍應允丙○○之請託，聯繫並偕
    同前述不詳男子前來與丙○○見面，並由該男子交付1,000
    元之海洛因1包供丙○○施用，則被告有幫助丙○○施用海
    洛因之犯行，已甚明確。
  (四)被告另明知甲○○欲施用甲基安非他命，而先於98年1 月8
    日下午2 時許，出面聯繫真實姓名年籍不詳、約30餘歲之成
    年男子，由該男子前往臺北縣中和市○○路589 巷15號5 樓
    501 室甲○○住處樓下，以1,000 元之價格，交付甲基安非
    他命1 包（實際重量不詳）予甲○○，再於98年1 月12日某
    時接獲丙○○為甲○○撥打之電話後，聯繫另位真實姓名年
    籍不詳、約50餘歲之成年男子，前往臺北縣中和市○○路、
    連城路交岔路口附近與丙○○會面，由該男子交付甲基安非
    他命1 包（實際重量不詳）予丙○○，再由丙○○攜回上址
    供甲○○施用之事實，另據證人丙○○、甲○○分別於本院
    98年11月17日、同年12月15日審理時結證綦詳，並有丙○○
    、甲○○於98年1 月8 日、同年1 月12日對話之通訊監察譯
    文一份附卷可稽（見同上偵查卷第49頁、第50頁），被告於
    本院審理時亦自承：因為甲○○一直拜託伊，才會幫忙聯絡
    藥頭等語不諱，足認證人甲○○、丙○○於偵查及本院審理
    時之證詞，乃信而有徵，堪予採信。從而被告確實先後二次
    幫助甲○○施用甲基安非他命，亦已明確無訛。
  (五)綜上所述，本案事證明確，被告犯行堪予認定。
二、論罪科刑：
  (一)核被告所為，就犯罪事實欄(一)部分，係犯刑法第30條、毒品
    危害防制條例第10條第1 項之幫助施用第一級毒品罪；就犯
    罪事實欄(二)、(三)部分，均係犯刑法第30條、毒品危害防制條
    例第10條第2 項之幫助施用第二級毒品罪；就犯罪事實欄(四)
    、(五)部分，均係犯毒品危害防制條例第10條第2 項之施用第
    二級毒品罪；就犯罪事實欄(六)部分，則係犯毒品危害防制條
    例第10條第1 項之施用第一級毒品罪。就犯罪事實欄(一)至(三)
    部分，檢察官雖認被告係觸犯毒品危害防制條例第4 條第1
    項、第2 項之販賣第一級、第二級毒品罪嫌，然按以營利之
    意圖，而交付毒品與他人，並收取對價者，應論以販賣毒品
    罪；苟非基於營利之意圖，而以原價或低於原價有償轉讓毒
    品與他人者，僅得以轉讓毒品罪論處；若無營利之意圖，僅
    基於幫助施用毒品者取得毒品之目的，而出面代購，或合資
    購買，並分攤價金、分享毒品者，則屬應否成立施用毒品罪
    或其幫助犯之範疇，三者行為互殊，且異其處罰，最高法院
    著有97年度臺上字第1864號判決意旨可資參照。證人丙○○
    於98年3 月13日偵查中，雖曾證稱：伊都是跟被告買海洛因
    ，前後2 、3 次云云（見98年度偵字第5798號偵查卷第142
    頁），惟並無法指述各次交易之確切時間、地點或數量，對
    於是否由被告親往交付、被告有無因此賺取利得等節，亦均
    未見提及，實已非無瑕疵可指。又觀諸丙○○嗣於98年4 月
    1 日檢察官訊問時供陳：「…海洛因柯（指被告）也要幫我
    跟其他人拿，我不知柯跟別人買多少錢，柯也沒跟我說賺多
    少錢…。」（見同上偵查卷第247 頁），證人甲○○於偵查
    中亦僅證稱：伊打電話給被告後，被告叫別人拿毒品過來等
    語（見同上偵查卷第142 頁），益徵被告主觀上有無營利意
    圖，客觀上是否由被告先行取得毒品再移轉所有權予丙○○
    或甲○○，均非無疑，自不能以證人丙○○於98年3 月13日
    所為尚有瑕疵可指之證詞，即逕認被告必係販賣牟利，而將
    其他有利於被告之合理可能均予排除。檢察官復未提出其他
    證據證明被告確係販賣海洛因及甲基安非他命予丙○○、甲○○，依罪疑唯輕原則，當僅能認定被告係基於幫助施用毒
    品之犯意，受丙○○、甲○○之委任，為其等聯繫真實姓名
    年籍不詳之成年人出面交付毒品而已，惟公訴意旨所指被告
    於97年11月9 日（起訴書犯罪事實欄就此雖載為「98年11月
    9 日」，惟業經公訴人於98年9 月24日提出補充理由書予以
    更正為「97年11月9 日」，對照本案起訴日期為98年7 月15
    日，足認起訴書就上開日期確係誤載，應予更正如公訴人所
    述）販賣500 元海洛因予丙○○、98年1 月8 日及同年月12
    日各販賣500 元或1000元甲基安非他命予甲○○部分，與被
    告於各該日期幫助丙○○或甲○○施用毒品之犯行，二者基
    本社會事實相同，起訴法條應予變更（最高法院98年臺上字
    第363 號判決意旨參考）。被告係基於幫助之犯意，為丙○○、甲○○聯繫他人出面交付毒品，為丙○○、甲○○之施
    用海洛因或甲基安非他命行為提供助力，為幫助犯，爰依刑
    法第30條第2 項之規定，就犯罪事實欄(一)至(三)部分均減輕其
    刑。被告所犯上開6 罪，犯意各別，行為互殊，應分論併罰
    。
  (二)被告前雖因犯竊盜罪，經本院以96年度易字第1182號判決分
    別判處罪刑，並定應執行刑為有期徒刑1 年1 月，再經本院
    以96年度聲減字第3913號裁定減刑並定應執行刑為有期徒刑
    6 月15日，於97年7 月28日出監，惟此與被告所另犯、由臺
    灣士林地方法院以96年度易字第778 號判決有期徒刑10月之
    竊盜案件，另經同院以98年度聲字第479 號裁定合併定應執
    行刑為有期徒刑1 年4 月，現仍在監執行乙節，有臺灣高等
    法院被告前案紀錄表一份在卷可考，則被告先前入監執行本
    院96年度易字第1182號判決所宣告之有期徒刑部分，僅生應
    予扣除之問題，不能認為已經執行完畢（最高法院94年臺非
    字第249 號判例參照）。是以被告於犯罪事實欄(一)至(六)所示
    時間故意再犯有期徒刑以上之各罪，並不構成累犯，檢察官
    認應依刑法第47條規定加重其刑云云，容有誤會。又起訴書
    就被告二次施用甲基安非他命之時間、地點，僅略載為「98
    年1 月20日為警查獲採集尿液回溯96小時內某時」、「98年
    3 月5 日為警查獲採集尿液回溯96小時內之某時」及「在不
    詳處所」，均稍有未恰，應分別更正如犯罪事實欄(四)、(五)所
    載。至於公訴人雖於98年9 月24日提出補充理由書，並於同
    日準備程序中主張：就起訴書記載「被告於97年11月9 日販
    賣500 元海洛因予丙○○」部分，應予更正為「被告於97年
    11月9 日18時許，在臺北縣中和市○○街某處，販賣海洛因
    及甲基安非他命各1000元予丙○○」云云，然被告當日僅係
    應允丙○○之請託，為丙○○聯繫真實姓名年籍不詳之成年
    男子前往臺北縣中和市○○街某處見面，並由該不詳男子交
    付1000元海洛因予丙○○，被告所為係觸犯幫助施用第一級
    毒品罪之事實，業經本院審認如上，惟證人丙○○已不記得
    當日是否同時取得甲基安非他命乙節，復據證人丙○○於本
    院98年11月17日審理時證述在卷，故公訴人僅憑卷附97年11
    月9 日之監聽譯文（見98年度偵字第5798號偵查卷第20 1
    頁），顯示丙○○曾向被告表示「『查埔』一張，『查某』
    一張」，意指「海洛因及甲基安非他命各1000元」，即遽認
    定被告販賣1000元之甲基安非他命予丙○○云云，實嫌速斷
    ，惟公訴人於本院準備程序有關「被告於97年11月9 日同時
    販賣甲基安非他命1000元予被告」之陳述，核其性質，僅屬
    促請法院注意被告於97年11月9 日有無其他裁判上一罪之犯
    行而已，本院既查無被告有何公訴人所指之同時販賣甲基安
    非他命犯行，自不生是否為起訴效力所及之犯罪事實擴張問
    題，亦無庸不另為無罪之諭知，附此敘明。
  (三)爰審酌被告前已因施用毒品案件，獲得不起訴處分之寬典，
    竟猶不知遠離毒害，非但自己施用毒品，漠視法令之禁制，
    又為丙○○、甲○○聯繫藥頭以取得毒品，助長施用毒品之
    不良風氣，危害他人身心健康，惟每次幫助施用之海洛因、
    甲基安非他命均不多，暨其素行、犯罪之動機、目的、手段
    ，兼以坦承施用甲基安非他命，惟否認其他犯行之犯罪後態
    度等一切情狀，分別量處如主文所示之刑，並定其應執行之
    刑。
  (四)扣案之行動電話2具（內含0000000000、0000000000號SIM卡
    各1張），其中SIM卡2張乃分別由陳洪傑、郭玲君交付被告
    使用乙節，業據被告於本院98年12月15日審理時供述明確，
    非屬被告所有之物，且無證據足認被告係以扣案之行動電話
    插入前述2張SIM卡接聽使用，又均非違禁物，爰不併予宣告
    沒收。至於被告施用甲基安非他命所用之玻璃球業已丟棄，
    此另據被告供述在卷，無證據證明尚屬存在，且非違禁物，
    亦不併予宣告沒收，均併此指明。
三、不另為無罪之諭知部分：
  (一)公訴意旨另以：被告基於販賣海洛因之犯意，於97年11月22
    日，以500 元之價格販賣海洛因予丙○○1 次；其另基於販
    賣甲基安非他命之犯意，於98年12月中旬某日，販售甲基安
    非他命予甲○○1 次，因認被告就此另涉犯毒品危害防制條
    例第4 條第1 項之販賣第一級毒品罪嫌，及同條第2 項之販
    賣第二級毒品罪嫌云云。
  (二)按犯罪事實應依證據認定之，無證據不得認定犯罪事實，又
    不能證明被告犯罪者，應諭知無罪之判決，刑事訴訟法第
    154 條第2 項、第301 條第1 項分別定有明文。再者，認定
    犯罪事實所憑之證據，雖不以直接證據為限，間接證據亦包
    括在內，但是無論直接或間接證據，其為訴訟上之證明，須
    達於通常一般人均不致有所懷疑，而得確信其為真實之程度
    ，始得據為有罪之認定，最高法院著有76年臺上字第4986號
    判例可資參照。又檢察官就被告犯罪事實，應負舉證責任，
    並指出證明之方法，刑事訴訟法第161 條第1 項定有明文。
    因此，檢察官對於起訴之犯罪事實，應負提出證據及說服之
    實質舉證責任。倘其所提出之證據，不足為被告有罪之積極
    證明，或其闡明之證明方法，無從說服法官以形成被告有罪
    之心證，基於無罪推定之原則，自應為被告無罪判決之諭知
    ，最高法院另著有92年臺上字第128 號判例意旨可參。
  (三)再按檢察官代表國家提起公訴，依檢察一體原則，到庭實行
    公訴之檢察官如發現起訴書認事用法有明顯錯誤，固得本於
    自己確信之法律見解，於論告時變更起訴之法條，或另為其
    他適當之主張，惟其於法院調查或審理時所為之論告或主張
    ，究屬訴之追加、撤回或變更範疇，抑或僅屬為起訴效力所
    及之他部事實之擴張、或起訴事實之一部減縮，自應究明各
    該請求之性質而異其處理方式，因之除撤回起訴，使該訴訟
    關係消滅，法院無從加以裁判外，法院自不得僅就檢察官論
    告時所陳述或主張之事實為裁判，而置原起訴事實於不顧，
    最高法院著有95年度臺上字第5401號判決可資參考。公訴人
    雖曾提出補充理由書，並於本院98年9 月24日準備程序中主
    張：就起訴書所載「97年11月22日販賣500 元海洛因予丙○○」部分，應予「更正」為「被告於97年11月22日晚間某時
    ，在臺北縣板橋市○○路○ 段188 巷某處，以500 元之代價
    ，販售數量不詳之甲基安非他命予丙○○」云云，惟公訴人
    代表國家訴追被告所犯賣之毒品等級，既已由原起訴之第一
    級毒品改變為第二級毒品，所犯法條亦已迥異，則除非公訴
    人踐行刑事訴訟法第265 條、第269 條程序，以書狀或於審
    判期日言詞追加「被告於97年11月22日販賣500 元之甲基安
    非他命予丙○○」之犯罪事實，並提出撤回書撤回原起訴之
    「被告於97年11月22日販賣500 元之海洛因予丙○○」，否
    則販賣第一級毒品與販賣第二級毒品，二者基本社會事實不
    同，並不得以變更起訴法條或更正犯罪事實之方式處理。又
    公訴人於補充理由書及本院準備程序中，雖另主張刪除起訴
    書有關「被告於97年12月中旬某日販賣甲基安非他命予甲○○」之記載云云，惟此已屬訴之撤回，須以撤回書提出法院
    始生消解訴訟繫屬之效力，並不得以更正方式為之。是以本
    院仍應就起訴書所載被告於「97年11月22日販賣500 元海洛
    因予丙○○」以及「97年12月中旬某日販賣甲基安非他命予
    甲○○」之犯嫌予以審究，不受公訴人補充理由書記載或其
    於本院準備程序中陳述之拘束，合先敘明。
  (四)證人丙○○於偵查中固曾證稱：「…11月22日買500 元海洛
    因，是約在板橋民享街交貨，…。」云云（見98年度偵字第
    5798號偵查卷第247 頁），惟當日是否確由被告出面交付海
    洛因、被告因此獲利若干等有關販賣毒品之重要爭點，均乏
    其他證據可佐，則丙○○此等證詞之真實性，本已有疑。況
    證人丙○○於本院98年11月17日審理時，又改稱：卷附97年
    11月22日之通訊監察譯文所載「糖果」、「硬的」都是指甲
    基安非他命，伊當日係問被告有沒有辦法拿到毒品，伊當天
    有和被告在臺北縣板橋市○○路附近見面，但被告後來說沒
    有拿到東西，伊就走了，伊不記得97年11月22日有拿到500
    元之海洛因等情，證詞先後已有出入，與被告於本院98年12
    月15日審理時所稱：伊和丙○○曾於97年11月22日合資購買
    甲基安非他命1 次，二人在伊住處等候藥頭，後來藥頭有過
    來，伊拿1000元甲基安非他命，丙○○跟藥頭拿什麼伊不清
    楚之情節，亦顯有未合，自不能單憑證人丙○○前揭有瑕疵
    之偵查中證詞，即遽認被告於97年11月22日販賣500 元海洛
    因予丙○○。
  (五)再查，證人甲○○於98年3 月13日檢察官訊問時，乃供陳：
    1 月份伊請丙○○向被告拿甲基安非他命3 次，但詳細時間
    不記得等情，證人丙○○亦僅證稱：伊曾幫甲○○向被告買
    毒品，但次數不多（均見98年度偵字第5798號偵查卷第142
    頁），其二人均未指述曾於97年12月間向被告購買甲基安非
    他命之情節。又甲○○與被告聯繫後，由丙○○出面與被告
    所聯繫之不詳人士見面並取得甲基安非他命1 包，攜回住處
    供甲○○施用之日期乃98年1 月12日，此另據證人丙○○於
    本院98年11月17日審理時證述綦詳，則證人甲○○於98年4
    月1 日檢察官第2 次訊問時所稱：「…徐（指丙○○）只有
    幫我拿到1 次，是12月中旬，…。」一事，是否屬實，亦顯
    可疑，檢察官又未能提出其他證據證明被告確於97年12月中
    旬販賣甲基安非他命予甲○○，則單憑甲○○於檢察官第2
    次訊問時有瑕疵之證詞，即遽認被告於97年12月中旬販賣甲
    基安非他命予甲○○云云，亦嫌速斷。
  (六)綜上所述，檢察官所舉證據，均尚不足以證明被告有何「於
    97年11月22日販賣500 元海洛因予丙○○」或「於97年12月
    中旬某日販賣甲基安非他命予甲○○」之犯罪事實，本院亦
    查無其他積極證據足認被告有檢察官所指之此部分犯行，惟
    檢察官復認此部分與前揭變更起訴法條改論幫助施用第一級
    、第二級毒品罪之犯罪事實，屬集合犯之法律上一罪關係，
    爰不另為無罪之諭知。
據上論斷，應依刑事訴訟法第299 條第1 項前段、第300 條，毒
品危害防制條例第10條第1 項、第2 項，刑法第11條前段、第30
條、第51條第5 款，判決如主文。
本案經檢察官賴建如到庭執行職務。
中    華    民    國    98    年    12    月    29    日
                  刑事第四庭  審判長法  官  樊季康
                                    法  官  徐子涵
                                    法  官  劉元斐
上列正本證明與原本無異。
如不服本判決，應於判決送達後10日內敘明上訴理由，向本院提
出上訴狀 (應附繕本) ，上訴於臺灣高等法院。其未敘述上訴理
由者，應於上訴期間屆滿後20日內向本院補提理由書「切勿逕送
上級法院」。
                                    書記官  張懿端
中    華    民    國    99    年    1     月    7     日
附錄本案論罪科刑所引法條
毒品危害防制條例第10條
施用第一級毒品者，處 6 月以上 5 年以下有期徒刑。
施用第二級毒品者，處 3 年以下有期徒刑。
附表：
┌──┬─────────┬──────────┬─────────────────────┐
│編號│犯罪時間          │行為態樣            │宣告刑                                    │
├──┼─────────┼──────────┼─────────────────────┤
│一  │九十七年十一月九日│如犯罪事實欄(一)所示  │乙○○幫助施用第一級毒品，處有期徒刑柒月。│
├──┼─────────┼──────────┼─────────────────────┤
│二  │九十八年一月八日  │如犯罪事實欄(二)所示  │乙○○幫助施用第二級毒品，處有期徒刑肆月。│
├──┼─────────┼──────────┼─────────────────────┤
│三  │九十八年一月十二日│如犯罪事實欄(三)所示  │乙○○幫助施用第二級毒品，處有期徒刑伍月。│
├──┼─────────┼──────────┼─────────────────────┤
│四  │九十八年一月十八日│如犯罪事實欄(四)所示  │乙○○施用第二級毒品，處有期徒刑陸月。    │
├──┼─────────┼──────────┼─────────────────────┤
│五  │九十八年三月四日晚│如犯罪事實欄(五)所示  │乙○○施用第二級毒品，處有期徒刑陸月。    │
│    │間某時            │                    │                                          │
├──┼─────────┼──────────┼─────────────────────┤
│六  │九八年三月五日下午│如犯罪事實欄(六)所示  │乙○○施用第一級毒品，處有期徒刑柒月。    │
│    │二時許為警採尿回溯│                    │                                          │
│    │二十六小時內之某時│                    │                                          │
├──┴─────────┴──────────┴─────────────────────┤
│應執行有期徒刑二年八月                                                                    │
└─────────────────────────────────────────────┘

司法院資訊處製作；財團法人民間司法改革基金會備份。
